【裁判字號】    90,上易,1887
【裁判日期】    901122
【裁判案由】    竊盜
【裁判全文】
臺灣高等法院臺中分院刑事判決                    九十年度上易字第一八八七號
    上  訴  人  臺灣台中地方法院檢察署檢察官
    被      告  甲○○
右上訴人因被告竊盜案件，不服臺灣台中地方法院九十年度易字第一八六一號中華民
國九十年七月十三日第一審判決（起訴案號：臺灣台中地方法院檢察署九十年度偵字
第八七七七號），提起上訴暨台灣桃園地方法院檢察署檢察官移送併辦（九十年度偵
緝字第五三六號），本院判決如左：
      主  文
原判決撤銷。
甲○○連續行使偽造私文書，足以生損害於他人，累犯，處有期徒刑拾月。扣案之機
車鑰匙壹支沒收。
      事  實
一、甲○○於民國八十五年八月二十八日曾因妨害自由罪，經本院判處有期徒刑三月
    確定，甫於八十五年九月三十日易科罰金執行完畢，猶不知悔改，復意圖為自己
    不法之所有，並基於概括之犯意，利用寄居於桃園縣龍潭鄉高原村大庄一之一號
    普明寺之機會，先於八十九年九月初（九月四日以前）某時，竊取蕭數妹所有之
    現金新台幣（下同）三萬元、桃園縣龍潭鄉龍潭農會之活期存摺（帳號00－0
    00000－0）、活期儲蓄存摺（帳號00－000000－0）及定期存款
    單、新竹國際商業銀行之活期存款存摺（帳號0000－000000）及定期
    存款存摺（帳號0000－000000，存摺號碼一九二０三四）、台灣中小
    企業銀行之存摺（帳號00000000000）及印章後，旋概括基於偽造文
    書及詐欺之不法所有意圖，於八十九年九月四日至桃園縣龍潭鄉農會，偽填取款
    憑條，並盜蓋蕭數妹之印章，交付偽造之取款憑條予承辦人員先自上述00－0
    00000－0之帳戶內盜領十九萬元（取款憑條編號０七四０）、再以同一方
    式自上述00－000000－0帳戶連續二次盜領三十萬元及四十二萬元（取
    款憑條編號八六六、八七五）；同年月四日又至台灣中小企業銀行龍潭分行，連
    續二次偽填取款憑條，並盜蓋蕭數妹之印章（取款憑條之編號分別為三六五、四
    一八），交付偽造之取款憑條予承辦人員自上述00000000000之帳戶
    內盜領五千元、五萬元；同年月四日復至新竹國際商業銀行龍潭分行，偽填取款
    憑條，並盜蓋蕭數妹之印章，交付偽造之取款憑條予承辦人員自上述0000－
    000000之帳戶內盜領五萬二千元；同年九月十一日再連續以同一方式自上
    述0000－000000之帳戶內盜領五百九十元，並於同日在支出傳票上盜
    蓋蕭數妹之印章，盜領儲蓄存款四十萬元，甲○○之上述盜領行為均致農會及銀
    行之承辦人員陷於錯誤，誤以為係蕭數妹提款，而如數給付現金予甲○○，足以
    生損害於蕭數妹。
二、李方瑀仍不知悔改，復承上述意圖為自己不法所有之犯意，利用賃居台中市○區
    ○○路一段五二七號之機會，預先複製其房東丁○○之子乙○○所有車牌號碼Ｔ
    ＡＦ─８０５號輕型機車之鑰匙一支，再於八十九年十月十七日六時許，竊取停
    放在上址前之上開機車，得手後供己騎乘使用。嗣於九十年五月十四日十七時許
    ，甲○○騎乘上開機車，行經台中市○區○○街，為警當場查獲，除取回該機車
    外，並扣得其所有用以竊車之鑰匙一支。
三、案經內政部警政署國道公路警察局省道第二隊報請台灣台中地方法院檢察署檢察
    官偵查起訴，暨台灣桃園地方法院檢察署檢察官移送併辦。
      理  由
一、訊據被告甲○○固坦承竊取上述ＴＡＦ─８０５號輕型機車之事實不諱，惟辯稱
    ：該鑰匙原先即放在房東家中之桌上，並非伊所複製，又蕭數妹部分，係蕭數妹
    委託伊前往取款，並非盜領云云。惟查：
(一)被告確係利用複製之鑰匙竊取上述機車等情，業據被告於警訊（見偵字第八七七
    七號卷第十頁背面）及原審（見一審卷第二十六頁）時坦承在卷，核與被害人丁
    ○○於警訊時指訴之情節相符，並有扣案經複製之鑰匙一支（見偵字第八七七七
    號卷第二十頁），贓物領據乙紙、車輛竊盜及車牌失竊資料查詢表各壹份附卷可
    稽，被告所辯要屬事後卸責之詞，不足採信，此部分之犯行應堪認定。
(二)又被告確於右揭時、地竊取蕭數妹如事實欄（一）所示之存摺、印章等物，並至
    桃園縣龍潭鄉龍潭農會、新竹國際商業銀行龍潭分行、台灣中小企業銀行龍潭分
    行冒領存款等情，亦據被告於偵查中坦承不諱（見偵緝字第四０九號第十三頁背
    面、第十四頁正面），核與被害人蕭數妹於警訊中證述之情節相符（見偵字第一
    七二八五號卷第三頁背面、第四頁正面），並有盜領存款之相片四張（見偵字第
    一七二八五號卷第十六、十七頁）、桃園縣龍潭鄉農會九十年九月二十六日龍農
    信字第０九０一號函暨所附取款憑條三張、台灣中小企業銀行龍潭分行九十年九
    月二十六日九十龍潭字第二二０四號函暨所附取款條二張、新竹國際商業銀行龍
    潭分行九十年十月四日竹商銀龍潭字第二九八之一號函暨所附取款憑條及支出傳
    票各一張（見本院卷第二十六至三十五頁）在卷可憑，事證明確，被告所辯顯屬
    卸責之詞，此部分之犯行亦同堪認定。
二、按取款憑條及支出傳票均用以表彰存款人提領現款之意思表示，屬私文書之一種
    ，被告竊取蕭數妹之存摺、印章等物，並盜蓋印章於取款憑條及支出傳票上，而
    冒領存款，核其此部分所為，係犯刑法第二百十六條、第二百十條之行使偽造私
    文書罪、第三百二十條第一項之竊盜罪、第三百三十九條第一項之詐欺取財罪；
    另被告竊取機車之行為亦係犯刑法第三百二十條第一項之竊盜罪。被告盜蓋印章
    為偽造私文書之階段行為，偽造私文書之低度行為又為行使偽造私文書之高度行
    為所吸收，均不另論罪。被告前後二次之竊盜行為、多次行使偽造私文書及多次
    詐欺取財之行為，均時間緊接、犯罪構成要件相同，顯係基於概括之犯意，反覆
    為之，均為連續犯，均應依刑法第五十六條之規定論以一罪，並加重其刑。被告
    所犯上開行使偽造私文書、詐欺取財及竊盜三罪間，有方法結果之牽連關係，為
    牽連犯，應從情節較重之行使偽造私文書罪論處。又被告竊取蕭數妹之存摺、印
    章及盜領存款之部分，雖未據公訴人起訴，惟與公訴人已起訴之部分（即竊取機
    車部分）有裁判上一罪之關係，為起訴效力所及，本院自得併予審理。另被告於
    八十五年八月二十八日曾因妨害自由罪，經本院判處有期徒刑三月確定，於八十
    五年九月三十日易科罰金執行完畢，此有台灣台中地方法院檢察署刑案資料查註
    紀錄表及台灣高等法院被告全國前案紀錄表各一紙附卷可按，被告於有期徒刑執
    行完畢後，五年以內再犯本件有期徒刑以上之罪，為累犯，應依法遞加重其刑。
    原審以被告竊取機車部分罪證明確，予以論罪科刑，固非無見，惟原審未及審酌
    被告竊取蕭數妹之存摺、印章及盜領存款之部分，似有未洽，公訴人上訴意旨指
    摘及此，為有理由，自應由本院將原判決撤銷改判。爰審酌被告犯罪之動機、手
    段、於本院審理時又翻異前詞，飾詞卸責，暨尚未賠償被害人蕭數妹之損害等一
    切情狀，量處如主文所示之刑。扣案之機車鑰匙壹支，係被告所有，供犯竊盜罪
    所用之物，應依刑法第三十八條第一項第二款之規定諭知沒收。
據上論結，應依刑事訴訟法第三百六十九條第一項前段、第三百六十四條、第二百九
十九條第一項前段、刑法第五十六條、第二百十六條、第二百十條、第三百二十條第
一項、第三百三十九條第一項、第五十五條、第三十八條第一項第二款，罰金罰鍰提
高標準條例第一條前段判決如主文。
本案經檢察官丙○○到庭執行職務。
中       華       民       國   九  十    年    十一     月   二十二    日
                                臺灣高等法院臺中分院刑事第十庭
                                      審判長法  官  林  照  明
                                            法  官  盧  江  陽
                                            法  官  蔡  名  曜
右正本證明與原本無異。
如不服本判決應於收受送達後十日內向本院提出上訴書狀，其未敘述上訴之理由者並
得於提起上訴後十日內向本院補提理由書（均須按他造當事人之人數附繕本）。
                                            書記官  許  哲  禎
中       華       民       國   九  十    年    十一     月   二十三    日
                                                                        Ｋ


司法院資訊處製作；財團法人民間司法改革基金會備份。
